臺灣臺中地方法院民事判決　93年度醫字第10號
　原　　　告　壬○○即辛○○.
兼法定代理人　丁○○即辛○○.
　共　　　同
　訴訟代理人　蔡嘉容　律師
　複代理　人　庚○○
　被　　　告　丙○○○○○○○.
　訴訟代理人　鐘為盛　律師
　複代理　人　戊○○
當事人間損害賠償事件，本院於96年6月11日言詞辯論終結，判
決如下：
    主    文
原告之訴及假執行之聲請均駁回。
訴訟費用由原告負擔。
    事實及理由
壹、程序方面：
一、按當事人死亡者，訴訟程序應由其繼承人、遺產管理人或其
    他依法令應續行訴訟之人承受訴訟；當事人之法定代理人代
    理權消滅者，應由新任法定代理人承受訴訟；承受訴訟人，
    於得為承受時，應即為承受之聲明；承受訴訟之聲明有無理
    由，法院應依職權調查之。民事訴訟法第168條、第170條、
    第175條第1項、第177條第1項分別定有明文。
二、本件原告辛○○起訴後，於民國（下同）95年8月10日死亡
    ，其繼承人為壬○○、丁○○，並具狀聲明承受訴訟，有戶
    籍謄本、準備書狀附卷可憑；被告中央健康保險局之法定代
    理人於95年12月18日起由劉見祥變更為甲○○，並據其聲明
    承受訴訟，有行政院95年12月6日院授人力字第0950032412
    號函、聲明承受訴訟狀在卷可憑。經核均無不合，應准其承
    受訴訟，合先敘明。
貳、實體方面：
一、原告部分：
  (一)原告辛○○於92年6月2日 ，因主訴泌尿道之問題至被告丙○○○○○○○○○○○就診，就診之初，被告丙○○○○○○○○○○○安排作了泌尿學之基本檢查，當時就已經顯示
    原告辛○○呈現嚴重血尿之現象（OB：潛血反應3價）。被
    告丙○○○○○○○○○○○為泌尿科專科醫師，竟疏於鑑
    別診斷，並在檢查出爐後之6月2日僅開立足痛劑與胃藥，並
    未對症下藥。其後，在將近1年之治療過程中（自92年6月2
    日至93年5月10日），被告丙○○○○○○○○○○○怠於
    善盡善良管理人之之注意，對原告辛○○多次顯現嚴重血尿
    之客觀實驗數據與持續之主觀症狀，均加以漠視，並沒有對
    症下藥，且未建議需再進一步檢查或轉診。原告辛○○於93
    年5月10日再次就診時，因陳俊男醫師不在，改由呂學甫醫
    師看診，呂醫師一見病歷便覺有異，立即建議原告辛○○應
    轉診至醫學中心作進一步的詳細檢查。原告辛○○乃於93年
    5月23日至中國醫藥大學附設醫院住院11日，其間安排檢查
    ，發現膀胱長有腫瘤，更由於延誤治療，造成癌細胞已經轉
    移至肺部，只能接受全身化學治療，因被告丙○○○○○○○○○○○重大過失，導致原告辛○○因延誤就醫近1年時
    間，癌症發展為末期，並於95年8月10日發生死亡之結果。
  (二)原告辛○○至被告丙○○○○○○○○○○○門診治療50餘
    次，多次主訴有血尿現象，被告丙○○○○○○○○○○○
    均未向病患解釋該症狀可有罹患癌症之情形，需進一步檢查
    或轉至大型醫院治療，實有未盡說明及告知之義務，使原告
    辛○○誤信其有治療之能力而繼續接受其治療，其醫療行為
    顯有過失。又醫師於建議病人作何檢查或轉診，會於病歷上
    詳載，然被告丙○○○○○○○○○○○自原告辛○○於92
    年6月2日就診至93年5月10日止，除呂學甫醫師於93年5月10
    日建議轉診外，病歷上並未載明曾建議原告辛○○進一步檢
    查或轉診，且依現今醫學進步之情形（如核磁共振、核磁造
    影等）癌症之發現並非難事，足見被告丙○○○○○○○○○○○於本件醫療行為具有過失。被告丙○○○○○○○○○○○為掩飾其醫療過失行為，於93年8月24日於病歷記載
    「曾建議病人轉診接受進一步檢查」等，實則該次原告辛○○係為取得病歷而掛號要求影印病歷，並未進行治療行為，
    被告丙○○○○○○○○○○○之前未曾建議轉診，為何於
    原告辛○○已不至該診所看診時，卻於病歷上記載要求病人
    轉診做進一步檢查，實屬意圖卸責之行為。
  (二)被告丙○○○○○○○○○○○誤診原告辛○○之病情，且
    因其錯誤之告知（即其錯誤之診斷結果）使得原告辛○○同
    意接受其醫療，致未尋求其他有效之醫療，因其過失，使原
    告辛○○喪失可以接受早期治療的機會，進而延誤治療，不
    法侵害原告辛○○之存活機會，亦屬侵害原告辛○○之人格
    權。如被告丙○○○○○○○○○○○於治療過程中，發現
    原告辛○○之血尿狀況，有可能係惡性腫瘤之一種，而建議
    轉診大型醫院或進一步詳為檢查並告知可能之狀況，則原告
    辛○○可及早發現腫瘤之病症及早治療，可能仍有存活之機
    會，不致於95年8月10日即病逝（年僅40歲），足見被告丙○○○○○○○○○○○未盡醫師責，未及時發現膀胱癌之
    疏失與原告辛○○之癌症惡化而無法獲得及時治療，擴大癌
    症範圍間具有相當因果關係。又原告辛○○與被告丙○○○○○○○○○○○間訂有醫療契約，被告丙○○○○○○○○○○○之醫療行為具有過失，原告爰依民法第184條第1項
    、第2項、第191條之3及第544條、第224條、第227條、第22
    7條之1等規定，請求被告丙○○○○○○○○○○○負侵權
    行為及不完全給付之債務不履行損害賠償義務。再本件為醫
    療過失案件，應有消費者保護法之適用，被告丙○○○○○○○○○○○為該法所指之企業經營者，其提供之醫療服務
    未具通常可合理期待之安全怍，且提供服務未符合專業水準
    ，且就醫療服務行為具有過失，併依消費者保護法第7條、
    第51條規定請求賠償。
  (三)原告辛○○因本件醫療過失所受之損害如下：
  1.醫療費用：原告辛○○至中國醫藥大學附設醫院就診，支出
    醫療費用合計新台幣（下同）539,151元。
  2.喪失（或減少勞動能力）：原告辛○○於發現患病前每月薪
    資在30,000元至35,000元之間，以每月30,000元計算，則每
    日為1,000元。原告辛○○於93年5月間發現罹癌後，每日均
    須化學治療以維生命，且屬重大傷病，喪失工作能力，於93
    年6月間即辭去原有工作，無法工作，於95年8月10日去世，
    期間共計2年1月，受有損害810,000元。如認原告辛○○未
    喪失工作能力，則依其至醫院治療之日數計算，除病歷上之
    住院日數外，須每週至醫院追蹤治療1次，每次至少1日，總
    計無法工作之日數為140日，工作損失計為140,000元。
  3.精神慰撫金：原告辛○○已婚並育有子女，原本身體硬朗，
    生性樂觀，因被告之重大過失誤診致延誤就醫時間，導致患
    末期之癌症，身心打擊甚大，且家庭因而破碎，子女亦乏人
    照顧，爰請求被告等賠償精神慰撫金500,000元。
  4.懲罰性賠償金：300,000元。
    以上合計2,149,151元（或1,479,151元）。
  (四)原告並聲明求為判決：被告應連帶給付原告元及自起訴狀繕
    本送達翌日起至清償日止按年息百分之五計算之利息。
二、被告部分：
  (一)原告辛○○於92年6月2日因主訴泌尿道之問題至被告之診所
    就診，被告即依正常之治療行為予以治療，安排進行泌尿道
    之基本檢查及膀胱鏡、腎臟超音波檢查，其膀胱鏡及腎臟超
    音波檢查均屬正常，僅潛血反（OB）3價、尿酸值略為偏高
    異常，經開立泌尿道感染用、降尿酸等口服用藥。其後原告
    辛○○陸續回診，均主訴好轉、不再疼痛；有改善、沒有血
    尿情形。至93年5月份主訴好轉，治療過程中潛血反應亦從3
    價降為2價，尿酸值從7.5陸續降低至4.4，超音波檢查亦都
    顯示正常，顯示原告辛○○原先主訴之症狀於持續門診治療
    中已有效控制，並持續好轉中。再參以原告辛○○於93 年5
    月23日至中國醫藥大學附設醫院住院治療之病史記載：「…
    曾進行膀胱鏡、超音波檢查，顯示正，…直到最近才注意到
    出現嚴重血尿症狀…」顯見原告辛○○至被告診所求診，被
    告依其主訴之症狀，以符合當時科技與專業水準之要求予以
    檢查、治療，原告辛○○並有好轉之情形，故原告辛○○雖
    發現膀胱腫瘤，然醫療行為本身即具有高度的危險性與不確
    定性，並受限於現今醫學發展之知識、技術，腫瘤發生與被
    告先前所為之治療行為並無因果關係，被告提供之醫療服務
    已符合專業醫療水準。又原告辛○○於前往被告診所治療之
    過程中，雖有陳述仍有血尿之情形，為被告多次建議其再做
    膀胱鏡檢查，然原告辛○○皆以種種理由推托婉拒，被告亦
    有建議如不願在該診所做膀胱鏡檢查，應轉至大型醫院檢查
    ，然原告辛○○皆稱繼續口服用藥即可，拒絕做膀胱鏡檢查
    或接受被告建議至大型醫院就診，被告已多次告知原告辛○○應持續進行膀胱鏡檢查或至大型醫院做進一步詳細檢查，
    實已盡專業醫師應有之注意及告知義務，因原告不願配合，
    並不可歸責被告，被告並無故意或過失。
  (二)醫療行為具有專業性，病患至醫院就診，醫師對於病患並非
    單純提供勞務，而具有針對病患之症狀予以提出合乎目的性
    之醫療行為，亦非保證病患疾病治癒，又委任契約係以債務
    人之給付行為為給付內容，而非給付效果。故醫師如已盡醫
    療之能力，病患雖未復原，不得以此即認為被告之醫療行為
    有疏失。本件被告並無可歸責之事由，且原告辛○○罹癌之
    結果並非本件醫療行為所造成，依行政院衛生署醫事審議委
    員會鑑定書所，原告辛○○所罹患之膀胱腺癌為原發性，並
    非被告之醫療行為所致，即與被告之醫療行為無明確相關，
    被告自無須負侵權行為及債務不履行之損害賠償責任。
  (三)醫療行為與一般消費行為之性質有異，且醫療服務恆具有無
    法確定之變數之情況下，如將醫療服務納入消費者保護法之
    範圍，將使醫師承擔所有醫療行為上之全部風險，使醫師從
    事醫療服務時裹足不前，延誤救治時機，且使分擔醫療風險
    之保險費用亦相對提高，增加醫療成本，亦可能轉嫁負擔更
    損及病患之利益，故醫療行為並無消費者保護法之適用。
  (四)原告主張請求之金額均無依據，且醫療費用部分未扣除健保
    給付金額，不應准許。並聲明求為判決：駁回原告之訴及假
    執行之聲請；如受不利判決願供擔保免為假執行。
三、原告主張辛○○於92年6月2日至93年5月10日間，因血尿症
    狀至被告丙○○○○○○○○○○○就診，93年5月10日就
    診時，由訴外人呂學甫醫師看診並建議原告辛○○應轉診至
    醫學中心作進一步的詳細檢查。原告辛○○於同年月23日至
    中國醫藥大學附設醫院住院檢查，發現膀胱腫瘤，癌細胞並
    已轉移至肺部，嗣於95年8月10日死亡等事實，有原告辛○○於被告丙○○○○○○○○○○○就就之病歷、於中國醫
    藥大學附設醫院就診之病歷X光及CT片、戶籍謄本為證，且
    為被告所不爭執，堪信屬實。
四、原告主張被告陳俊男即陳泌尿科外科診未告知其症狀可能有
    罹癌情形，未盡說明及告知之義務，亦未建議原告辛○○轉
    診及進一步之檢查，致原告辛○○延誤治療，造成癌症惡化
    擴大癌症範圍及於95年8月10日發生死亡之結果，其醫療行
    為具有過失及可歸責性，使原告辛○○因而受有支出醫療費
    用、喪失或減損勞動能力、受有精神上痛苦等損害，被告丙○○○○○○○○○○○應負侵權行為、不完全給付之損害
    賠償責任並應依消費者保護法之規定懲罰性之賠償等語，俱
    為被告所否認，並以前詞置辯。是本件兩造之主要爭執點應
    在於：(一)醫療行為是否有消費者保護法規定之適用？(二)被告
    丙○○○○○○○○○○○就本件醫療行為，是否有過失且
    具可歸責性？(三)被告丙○○○○○○○○○○○之醫療行為
    與原告辛○○罹患膀胱臍尿帶腺瘤合併肺部轉移是否有因果
    關係？茲分敘如下：
  (一)按消費者保護法第1條第1項規定「為保護消費者權益，促進
    國民消費生活安全，提昇國民消費生活品質，特制定本法。
    」，此為消保法就該法之立法目的所為之明文規定，是為法
    律條文之解釋時，即應以此明定之立法目的為其解釋之範圍
    。在消保法中之商品無過失責任制度，由於消費者無論如何
    提高注意度，也無法有效防止損害之發生，是藉由無過失責
    任制度之適用，迫使製造商擔負較重之責任，換言之，製造
    商在出售危險商品時，會將其所可能賠償之成本計入售價之
    中，亦即將使產品危險的訊息導入產品價格之內，帶有分擔
    危險之觀念在內。但就醫療行為，其醫療過程充滿危險性，
    治療結果充滿不確定性，醫師係以專業知識，就病患之病情
    及身體狀況等綜合考量，選擇最適宜之醫療方式進行醫療，
    若將無過失責任適用於醫療行為，醫師為降低危險行為量，
    將可能專以副作用之多寡與輕重，作為其選擇醫療方式之惟
    一或最重要之因素；但為治癒病患起見，有時醫師仍得選擇
    危險性較高之手術，今設若對醫療行為課以無過失責任，醫
    師為降低危險行為量，將傾向選擇較不具危險之藥物控制，
    而捨棄對某些病患較為適宜之手術，此一情形自不能達成消
    保法第一條第一項之立法目的甚明。另相較於種類及特性可
    能無限之消費商品，現代醫療行為就特定疾病之可能治療方
    式，其實相當有限，若藥物控制方式所存在之危險性，經評
    估仍然高於醫師所能承受者，而醫師無從選擇其他醫療方式
    時；或改用較不適宜但危險較小之醫療行為可能被認為有過
    失時，醫師將不免選擇降低危險行為量至其所能承受之程度
    ，換言之，基於自保之正常心理，醫師將選擇性的對某些病
    患以各種手段不予治療且此選擇勢將先行排除社會上之弱者
    ，而此類病患又恰為最須醫療保護者。此種選擇病患傾向之
    出現，即為「防禦性醫療」中最重要的類型，同樣不能達成
    消費者保護法第一條第一項所明定之立法目的。而醫師採取
    「防禦性醫療措施」，一般醫師為免於訴訟之煩，寧可採取
    任何消極的、安全的醫療措施，以爭取100%之安全，更盡其
    所能，採取防禦性醫療，以避免一時疏忽，因未使用全部可
    能之醫療方法，藉以免除無過失責任。醫療手段之採取，不
    再係為救治病人之生命及健康，而在於保護醫療人員安全，
    過渡採取醫療措施，將剝奪其他真正需要醫療服務病人之治
    療機會，延誤救治之時機，增加無謂醫療資源之浪費，誠非
    病患與社會之福。依此所述，醫療行為適用消費者保護法無
    過失責任制度，反而不能達成消費者保護法第1條所明定之
    立法目的，且醫師為醫療行為致生損害於病人時，醫療法第
    82條第2項明定應以故意或過失者為限，始負損害賠償責任
    ，自不應捨醫療法而適用消費者保護法之規定。是應以目的
    性限縮解釋之方式，將醫療行為排除於消費者保護法適用之
    範圍之列，是以，本院認為醫療契約之糾紛並無消費者保護
    之適用。
  (二)按醫療法第1條明文規定：為促進醫療事業之健全發展，合
    理分布醫療資源，提高醫療品質，保障病人權益，增進國民
    健康，特制定本法。故醫療法相關之規定係屬保護他人之法
    律；又醫院、診所因限於人員、設備及專長能力，無法確定
    病人之病因或提供完整治療時，應建議病人轉診；醫療業務
    之施行，應善盡醫療上必要之注意，醫療法第73條第1項前
    段及第82條第1項定有明文。本件原告主張被告錯誤診斷，
    且未向原告解釋該症狀有可能罹患癌症，未建議原告辛○○
    需進一步檢查或轉診至大型醫院治療，有未盡義務之行為乙
    節，雖為被告所否認，辯稱曾數次告知原告辛○○應持續進
    行膀胱鏡檢查，或至大型醫院作進一步詳細檢查，已盡專業
    醫師應有之注意與告知義務等語，並舉證人乙○○為證據方
    法，證人乙○○於本院言詞辯論時固證稱：曾於92年夏天某
    日，坐在掛號處的角落時聽到被告很激動的告訴原告辛○○
    說，即便不在被告診所作膀胱鏡檢查，也要到大醫院去做等
    語，惟原告否認證人乙○○證詞之真正，且其所證尚無法遽
    以推知，被告係於何時之正式診察後，依醫療法之規定，對
    原告為適當之建議及告知。況醫師執行業務時，應製作病歷
    ，並簽名或蓋章及加註執行年、月、日。前項病歷，除應於
    首頁載明病人姓名、出生年、月、日、性別及住址等基本資
    料外，其內容至少應載明下列事項：一　就診日期。二　主
    訴。三　檢查項目及結果。四　診斷或病名。五　治療、處
    置或用藥等情形。六　其他應記載事項；又醫療機構應督導
    其所屬醫事人員於執行業務時，親自記載病歷或製作紀錄，
    並簽名或蓋章及加註執行年、月、日。前項病歷或紀錄如有
    增刪，應於增刪處簽名或蓋章及註明年、月、日；刪改部分
    ，應以畫線去除，不得塗燬。醫囑應於病歷載明或以書面為
    之。但情況急迫時，得先以口頭方式為之，並於二十四小時
    內完成書面紀錄。醫師法第12條、醫療法第68條分別定有明
    文。故醫師經親自診察病患後，針對病患主訴之症狀所為之
    診斷及治療、處置、用藥等情形，均應一一如實記載於病歷
    ，故醫師於診察後，如無法確認病因，認為病患仍需進一步
    檢查或轉診至大型醫院診察時，此項判斷及建議處置均屬應
    記載於病歷之事項，且病歷之記載應當場為之，事後之增刪
    ，均應於增刪處簽名、蓋章並加註時間，病歷之補充應於24
    小時內為之。本件依被告提出之原告就診全部病歷所示，於
    原告就診期間內，均無被告曾建議原告應另為他項檢查或轉
    診之記載，僅於93年8月24日即原告辛○○已至訴外人中國
    醫藥大學附設醫院就診並進行手術後，最後一次至被告診所
    掛號要求影印病歷時，被告方於該次病歷記載「曾建議病人
    轉診接受進一步檢查」，此與一般醫師實施診療行為及病歷
    記載之方式顯然有違，且係事後增加之記載，當日病歷之記
    載，亦難採為有利被告之認定。除此之外，被告復未能舉證
    證明確有對原告為進一步檢查或轉診之建議，其此部分抗辯
    ，即難採納。按原告因血尿問題至被告診所就診，其就診之
    目的即係為探求其病因及治療之方法，被告於原告就診將近
    一年之期間內，無法依其診察之結果發現原告確切之病因，
    而原告血尿之症狀仍未見改善，時予復發，於此種情形下，
    被告依其原有之診察方式，既未能發現病因及施行有效果之
    治療行為，自應本其專業判斷，建議原告應接受進一步檢查
    或轉診至大型醫院，此亦屬兩造間醫療契約之給付範圍，被
    告違反醫療法之規定未盡此義務，原告主張被告有不完全給
    付及違反保護他人法律之行為，應屬可採。
  (三)次按因故意或過失，不法侵害他人之權利者，負損害賠償責
    任，故意以背於善良風俗之方加損害於他人者亦同；違反保
    護他人之法律，致生損害於他人者，負損害賠償責任，民法
    第184條固定有明文。就侵權行為言，被害人應就行為人因
    故意或過失，不法侵害其權利之事實負舉證責任（最高法院
    70年度台上字第2550號判決參照）。又債務人負有依債務本
    旨為給付之義務，違背債務之本旨為給付，即屬不完全給付
    ，為瑕疵之給付，是以債務人如主張其已為完全給付，當由
    其負證明之責。另按損害賠償之債，以有損害之發生及有責
    任原因之事實，並二者之間，有相當因果關係為成立要件，
    故原告所主張損害賠償之債，如不合於此項成立要件者，即
    難謂有損害賠償請求權存在（最高法院48年度台上字第481
    號判例、92年度台上字第2197號判決可供參照）。亦即侵權
    行為或不完全給付等債務不履行損害賠償之債，須損害之發
    生與加害人或當事人之故意或過失行為間有相當因果關係，
    始能成立，而所謂相當因果關係，係以行為人之行為所造成
    之客觀存在事實，依經驗法則，可認通常均可能發生同樣損
    害之結果而言；如有此同一條件存在，通常不必皆發生此損
    害之結果，則該條件與結果並不相當，即無相當因果關係。
  (四)本件經本院囑託行政院衛生署醫事審議委員會鑑定，其鑑定
    結果以：原告辛○○所罹患之膀胱臍尿帶腺瘤起因係屬原發
    性，不是其他處轉來的；其膀胱腫瘤起因，應與被告之醫療
    行為無明確相關；膀胱腺癌多久前可以發現或血尿多久前測
    得到，目前並沒有確切的資料，因為和每個病人腫瘤的惡性
    度、大小、侵犯性相關。泌尿系統血尿是腫瘤的一種症狀，
    而臨床上血尿不代表就是有膀胱腫瘤，因為感染、結石...
    皆可能產生血尿現象等語，有行政院衛生署96年1月18日書
    函檢送之行政院衛生署醫事審議委員會編號:0000000 號鑑
    定書1份在卷足憑（參鑑定書九鑑定意見：(二)、(五)項）；再
    依證人中國醫藥學院己○○○○到庭結證陳稱：原告辛○○
    膀胱腺癌部分經判斷為原發性，而肺部腫瘤部分則係屬於多
    發性腫瘤，依學理而言，考慮為轉移性腫瘤，但因未進行肺
    部腫瘤穿刺切片，故無法確定肺部腫瘤是否由膀胱腫瘤移轉
    而來；又依膀胱括除手術所取得之檢體，經檢驗侵犯組織深
    淺程度，配合電腦斷層及其他影像學檢查結果，共分四期。
    原告辛○○術後檢體檢查及電腦斷層檢查為第四期。惟目前
    醫理上並無法判斷此類型病例從無到有所需之時間，有可能
    於一年內就發展到第四期，時間無法確定，目前膀胱腫瘤無
    確定之檢驗方式可以早期篩檢，也有可能已經罹患腫瘤，但
    膀胱鏡檢查卻無法發現。一般情形，若有持續性血尿等症狀
    ，就會考慮定期重複做膀胱鏡檢查，惟仍然無法保證可以在
    初期發現膀胱腺腫瘤，本件原告辛○○所罹之膀胱腺癌，屬
    醫學實務上較少發生之疾病，醫界對此疾病發展之瞭解較不
    完整，因為此病症案例很少，目前醫學上統計數字上都無法
    判定該病症發展之時程等語（見本院96年3月9日及同年7 月
    25日訊問證人筆錄）。是以，依前揭行政院衛生署醫事審議
    委員會鑑定結果及證人賴裕民醫師之證詞皆認為，原告辛○○所罹患之膀胱腺癌之病因為原發性，與被告之醫療行為並
    無相關，且因目前醫療實務上並無確定之檢驗方式可以早期
    篩檢發現此類腫瘤，即使定期進行膀胱鏡檢查也不一定能早
    期發現其病因，即並無證據足認被告未盡建議轉診之義務與
    原告辛○○罹患膀胱臍尿帶腺瘤合併肺部轉移之結果間，依
    其客觀存在之事實，依經驗法則，可認為通常均可能發生同
    樣損害結果之情形，是尚難認為被告之行為與原告所主張之
    損害間，具有相當因果關係，則原告主張被告應依侵權行為
    及不完全給付之法律關係負損害賠償責任，洵屬無由。
五、綜上所述，本件醫療行為並無消費者保護法之適用，而被告
    雖有未盡建議轉診義務之行為，惟與原告辛○○罹患膀胱臍
    尿帶腺瘤合併肺部轉移而死亡之結果間並無相當因果關係，
    ，從而，原告依消費者保護法及民法第第184條第1項、第2
    項、第191條之3及第544條、第224條、第227條、第227條之
    1 等規定，請求被告償原告2,149,151元，為無理由，應予
    駁回。原告之訴既經駁回，其假執行之聲請，亦失其依據，
    應併予駁回。
六、本件判決之基礎已臻明確，兩造其餘之攻擊防禦方法及舉證
    ，均與判決無影響，毋庸一一論列，併此敘明。
七、訴訟費用負擔之依據：民事訴訟法第78條。
中　　華　　民　　國　　96　　年　　8　　月　　27 　　日
                  民事第一庭  法  官  陳文爵
正本係照原本作成。
如對本判決上訴，須於判決送達後20日內向本院提出上訴狀。
中　　華　　民　　國　　96　　年　　8　　月　　27 　　日
                              書記官  劉易柔
